【裁判字號】    98,交抗,1047
【裁判日期】    980409
【裁判案由】    違反道路交通管理處罰條例
【裁判全文】
臺灣高等法院交通事件裁定            98年度交抗字第1047號
抗  告  人
即受處分人  甲○○
上列受處分人因違反道路交通管理處罰條例案件，不服臺灣士林
地方法院中華民國九十八年二月二十三日所為裁定（九十八年度
交聲字第二０一號），提起抗告，本院裁定如下：
    主  文
抗告駁回。
    理  由
一、原處分意旨略以：受處分人甲○○因在六個月內違規記點達
    八點，遭吊扣駕駛執照一個月（自民國九十八年一月七日起
    至同年二月六日止）之處分，竟於吊扣期間即九十八年一月
    二十日晚間十時二十分許，騎駛車牌號碼ＮＳ５－０７５號
    重型機車上路，為警在臺北市士林區○○○路、天母南路口
    攔停舉發，依道路交通管理處罰條例第二十一條第一項第五
    款之規定，裁處受處分人罰鍰新臺幣（下同）六千元，並吊
    銷駕駛執照，一年內禁考。受處分人不服，以該車係其工作
    所需，裁罰過重為由聲明異議，經原審調查後，仍認受處分
    人違規事由明確，而駁回其異議之聲明。
二、抗告意旨則以：受處分人係基層業務員，工作範圍包括大台
    北地區，故機車不僅係受處分人上下班之交通工具，更係工
    作上之必要工具，若受處分人遭吊扣駕照，禁止騎車，不啻
    使受處分人失去工作。受處分人因業務性質違反交通規則，
    竟遭斷絕生計，使家中經濟陷入困境，不符情理。受處分人
    不可一日無機車，希罰鍰部分能免則免，吊照部分予以撤銷
    云云。
三、按汽車駕駛人在六個月內違規記點共達六點以上者，吊扣駕
    駛執照一個月；又汽車駕駛人，駕駛執照吊扣期間駕駛小型
    車或機器腳踏車者，處六千元以上一萬二千元以下罰鍰，當
    場禁止其駕駛，並吊銷其駕駛執照，一年內不得考領，道路
    交通管理處罰條例第六十三條第三項前段、第二十一條第一
    項第五款、第四項後段、第六十七條第三項分別定有明文。
四、經查，受處分人因在六個月內違規記點共達八點，致機車駕
    駛執照遭執行吊扣一個月（自九十八年一月七日起至同年二
    月六日止），復於九十八年一月二十日吊扣期間內騎駛機車
    上路乙節，為受處分人自承在卷，並有卷附臺北市交通事件
    裁決所九十八年二月九日北市裁申字第０９８３０９５９０
    ００號函、交通違規陳述書各一紙，以及違規記點之舉發通
    知單五張附卷可稽，顯見受處分人確有在機車駕駛執照吊扣
    期間內騎駛機車之違規行為甚明，原處分機關據以裁罰，並
    無不當。受處分人徒以騎駛機車係其工作所需，希望能撤銷
    吊照處分云云，然此並非法定不罰之事由，法院無從審酌，
    況受處分人在短短六個月內即多次密集違反交通規則遭舉發
    ，甚至在吊扣駕駛執照期間仍駕車，顯見其視法律為無物，
    對先前已遭舉發之違規行為毫無悔意，未見警惕，更對其他
    用路人之安全構成危害，本件裁處罰鍰六千元，並吊銷駕駛
    執照，一年內禁考之處分，並無不宜，且屬妥適，受處分人
    之主張實無可採。
五、綜上所述，受處分人確有於上揭時地在吊扣駕駛執照期間仍
    駕車之違規行為，原處分機關依據道路交通管理處罰條例第
    二十一條第一項第五款及違反道路交通管理事件統一裁罰基
    準表之規定，裁處罰鍰六千元及吊銷駕駛執照，一年內禁考
    ，經核並無不當，原審法院亦同此認定，裁定駁回受處分人
    之異議聲明，並對所適用之法律依據詳加說明，認事用法並
    無違誤。受處分人猶執陳詞抗告指摘原裁定不當云云，惟法
    院係依法執行職務，非在平息交通違規者之情緒，尤以受處
    分人所涉違規事由明確，徒以情緒言語指摘，執非法定事由
    提起抗告請准免罰，依諸前揭各節說明並無可採，是其抗告
    既無理由，自應駁回之。
據上論斷，依道路交通案件處理辦法第二十六條、道路交通管理
處罰條例第八十九條、刑事訴訟法第四百十二條，裁定如主文。
中    華    民    國    98    年    4     月    9     日
                  刑事第四庭  審判長法  官  陳筱珮
                                    法  官  陳玉雲
                                    法  官  鄭水銓
以上正本證明與原本無異。
本裁定不得再抗告。
                                    書記官  劉貞達
中    華    民    國    98    年    4     月    9     日


司法院資訊處製作；財團法人民間司法改革基金會備份。
